# 零股权实际控制项目公司是否可以纳入合并范围

提问人：willadi 时间：2022-04-28 10:34:32
A公司约定与B公司成立某项目公司，A公司有相关项目实施背景及实力，B公司为资金投入方。由于相关限制，A公司无法持有项目公司股权，但项目公司所需资金、所有的经营决策、日常管理均由A公司主导及决策。同时，A公司与B公司会将项目公司收益分配进行约定，在这种情况下A公司是否可以将项目公司纳入合并范围？

回答人：chenyiwei
从主帖所述情况看，是否B为A代持项目公司股权，项目公司股权对应的剩余风险和收益全部归属于A？A与B之间就项目公司的收益分配如何约定？
如果B为A代持项目公司股权，项目公司股权对应的剩余风险和收益全部归属于A，B实际上不享有股东权利的，则A应将项目公司纳入合并报表范围，同样在个别报表层面应将其对项目公司的出资额确认为长期股权投资。